臺灣桃園地方法院刑事判決　　　　　　　93年度訴字第1333號
公　訴　人　台灣桃園地方法院檢察署檢察官
被　　　告　丙○○　男　21歲.
　　　　　　　　　　弄二號一樓.
指定辯護人　本院公設辯護人乙○○
上列被告因違反毒品危害防制條例案件，經檢察官提起公訴（九
十三年度偵字第六七六七號），本院判決如下：
    主  文
丙○○連續販賣第二級毒品，處有期徒刑柒年貳月。販賣第二級
毒品所得新臺幣肆仟元沒收，如全部或一部不能沒收時，以其財
產抵償之。
    事  實
一、丙○○明知安非他命屬毒品危害防制條例第二條第二項第二
    款規定之第二級毒品，依法不得販賣及持有，竟基於販賣第
    二級毒品安非他命營利之意圖，於不詳之時間、地點，以不
    詳之價格向真實年籍不詳之人購得數量不詳之安非他命後，
    基於概括犯意，自民國（下同）九十二年十二月初某日起至
    九十三年一月上旬某日止，分別在桃園縣八德市○○街四十
    號前、桃園縣八德市○○路「廣福加油站」對面巷內、桃園
    縣八德市○○路○段六四五巷十一弄二號一樓丙○○住處、
    桃園縣某網咖等處，以高於購入價格之每包新臺幣（下同）
    五百元之價格，連續販賣第二級毒品安非他命予丁○○共計
    四次（每次販賣一小包）。嗣於九十三年一月八日凌晨二時
    四十五分許，為警在桃園縣八德市○○路二號「ＯＫ便利商
    店」前查獲丁○○持有安非他命一小包，循線查知丁○○所
    施用毒品安非他命是向丙○○購買後，復於同年一月十四日
    上午九時許，在桃園縣八德市○○路○段六四五巷十弄二號
    ，當場查獲丙○○。
二、案經台北縣政府警察局蘆洲分局報請台灣桃園地方法院檢察
    署檢察官偵查起訴。
    理  由
一、訊之被告丙○○矢口否認有何販賣安非他命之犯行，辯稱：
    伊並沒有賣安非他命給證人丁○○，證人丁○○指述伊販賣
    安非他命是不實在的云云。經查：
  (一)本件犯罪事實之查獲，係警方於九十三年一月八日晚間十時
    三十分許，在桃園縣八德市○○路二號「ＯＫ便利商店」前
    ，查獲證人丁○○持有安非他命一小包（淨重０點一公克）
    ，經證人丁○○陳述其所施用安非他命係向被告丙○○購買
    後，為警持搜索票於同年月十四日上午九時許，至桃園縣八
    德市○○路○段六四五巷十一弄二號被告住處，當場查獲被
    告，並扣得安非他命一小包（驗餘淨重０點二八公克）、吸
    食器一組等情（被告所犯施用第二級毒品部分，已經本院另
    案判決），業經證人丁○○於偵審中證述明確（見偵查卷第
    八十頁附九十三年一月八日訊問筆錄；本院卷第一一九頁之
    九十四年一月六日審判筆錄），且上開查獲經過亦經被告於
    偵審中供述屬實（見偵查卷第七十一頁附九十三年一月十四
    日訊問筆錄；本院卷八十二頁之九十三年十二月六日準備程
    序筆錄）。此外，並有台北縣政府警察局蘆洲分局於九十三
    年一月十四日上午九時，在桃園縣八德市○○路○段六四五
    巷十一弄二號進行搜索、扣押之證明筆錄暨扣押物品目錄表
    一份在卷可按。再自桃園縣八德市○○路○段六四五巷十一
    弄二號被告住處扣得藥物一包（驗餘淨重０點二八公克）及
    吸食器一組，經送驗結果均含有甲基安非他命成分，此有國
    防部憲兵司令部刑事鑑識中心鑑驗通知書及內政部警政署刑
    事警察局鑑驗通知書各一紙在卷可按（見本院卷第二十三、
    二十七頁）。足認證人丁○○上開關於其所施用安非他命之
    來源之證述，尚非無據。
　(二)又訊之證人丁○○就其連續施用第二級毒品安非他命犯行部
    分坦認無諱，另針對其施用之第二級毒品安非他命來源，係
    被告自九十二年十二月初某日起至九十三年一月上旬某日止
    ，分別在桃園縣八德市○○街四十號證人丁○○住處前、桃
    園縣八德市○○路「廣福加油站」對面巷內、桃園縣八德市
    ○○路○段六四五巷十一弄二號一樓丙○○住處、桃園縣某
    網咖等處，以每包五百元之價格，連續販賣第二級毒品安非
    他命予證人丁○○共計四次，每次販賣一包等情，迭據證人
    丁○○於警訊及偵審中證述明確（見偵查卷第八十三頁附九
    十三年一月八日訊問筆錄、第一一六頁之九十三年七月七日
    訊問筆錄；本院卷第一二四頁之九十三年一月六日審判筆錄
    ）。雖然被告於審理中另辯稱：伊並非於買賣毒品之交易地
    點當場查獲或旋後為警查獲，即本案僅有證人丁○○之證詞
    為唯一證據，又證人丁○○於警訊、偵查及審理時有前後陳
    述不一之情形，其可信度極低，是不能僅憑上開證人丁○○
    之不可靠證詞即論伊有販賣安非他命之犯行云云。惟查：
  可以提出證人之警檢偵訊筆錄內容於審判庭作為證據的情況
    ，有下列情況始准予提出：(1)證人傳喚不能、(2)檢察官、被
    告、辯護人均同意、(3)證人對事實不復記憶，為促使記憶所
    必要者，得提出有關部分之筆錄、(4)證人於審判中證述與先
    前之警偵訊筆錄內容之記載矛盾不一致（請參司法院刑事廳
    函訂頒「刑事審判實施詢問及詰問參考要點」第八點、第九
    點有關誘導訊問之准許）。又筆錄內容經提示或朗讀後，尚
    需判斷該內容是否真實存在，其方法可分為：(1)證人（即陳
    述者）於審判庭具結證述該陳述筆錄之記載內容屬真實存在
    （即證人在審判中證實其曾經向檢警作如此之陳述）、(2)證
    人（即陳述者）於審判中傳喚不能，或於審判庭對筆錄內容
    表示不復記憶、不清楚，或於審判庭否認先前陳述之存在，
    而為與先前不一致之陳述時，則在有更可信賴之特別情況之
    保證下，該筆錄可認為真實存在（請參刑事訴訟法第一百五
    十九條之一、之二、之三之規定及其增訂理由）。此時，始
    承認該審判外之陳述有證據能力。再就證人審判外陳述與審
    判時陳述不一致之情況，審判外陳述之提出，或可作為彈劾
    證人審判中陳述之可信性，惟彈劾證人審判中陳述可信性所
    使用之證據，並不當然就具有證據能力，主張證人於審判外
    之陳述為真實者，更必須要證明該陳述確屬存在（證據能力
    ），且內容與事實相符（證明力）。準此，於探究證據能力
    的部分，就必須透過(1)對證人之對質詰問以探知陳述者審判
    外陳述之真意、(2)「特信性」要件之檢驗，即法院應比較前
    後陳述之外部狀況，判斷何者較為自然可信，而作為認定此
    種特信情況之資料，應依各該陳述之外部附隨環境或條件，
    亦即，依據外部之客觀證據判斷之，同時，檢察官亦必須說
    明其特別可信之理由，並賦予被告反對詰問或對質之機會。
    法院所要確認者，乃該審判外之陳述，是忠實紀錄陳述者的
    意思，如此，才能作為判斷證明力之依據。
  查本案證人丁○○既已到庭具結作證，則其審判外即於警訊
    之陳述具有證據能力之例外情形，乃係為喚醒證人丁○○記
    憶，或排除證人丁○○先後陳述之矛盾，而於庭訊中，以誘
    導訊問之方式，或以提示閱覽或告以要旨、或以朗讀該陳述
    筆錄內容，經證人丁○○於審判庭中，證述其曾經向警察、
    檢察官為如筆錄所載之陳述（見本院卷第一二四頁之九十四
    年一月六日審判筆錄）。且證人丁○○係本於真意而為陳述
    ，亦經檢察官複訊、法院審理時，為其自承在卷，已足以認
    定證人丁○○於警訊時之陳述確有證據能力。另外，再觀察
    上開證人自九十三年一月八日被查獲開始，以至於法院九十
    四年一月六日言詞辯論終結止，其間歷時近一年，證人丁○○於警訊、偵查及審理中檢察官行反詰問時、法官訊問時均
    為大致相同之陳述，且歷經偵訊、審理一再確認，證人丁○○關於被告確有販賣安非他命供其施用之陳述，均相一致，
    即其可信性之情況擔保相當可靠，是上述特信性之要件已經
    存在。反觀證人丁○○雖曾於本案審理中辯護人行主詰問時
    改稱：伊於警訊所稱向「國慶」購買毒品，並不是指在庭之
    被告云云，然而證人丁○○此次之改變前述，除與前開警訊
    、偵查中之證述不符外，且未提出任何證據說明其後之改變
    陳述，確實與事實相符，再經檢察官行反詰問時，檢察官提
    示證人丁○○於警訊、偵查中之證述後，證人丁○○即稱：
    伊被拘提到庭作證時，在法警室見到被告，被告一直比手勢
    要伊不要指認被告，伊曾因舉發被告販賣而遭被告毆打，並
    被逼簽本票，伊不想惹事，才說不認識被告等語（見本院卷
    第一二四頁之九十四年一月六日審判筆錄），其後於檢察官
    行反詰問時，證人丁○○即為與警訊、偵查大致相同之證述
    。從而，本院比較證人丁○○前後陳述之外部狀況，認證人
    丁○○於警局、檢察官及言詞辯論期日檢察官行反詰問時、
    法官訊問時之陳述，較為自然可信，應堪採為本案證據。至
    於證人丁○○於審理中辯護人行主詰問時之證述，並無任何
    證據足以擔保其可信性之情況，且與前開循線查獲本案之經
    過不符，不足採信。
  被告於審理中另辯稱，證人丁○○於警訊、偵查及審理時，
    就其遭查獲當日所持有之安非他命係向何人所買？如何與被
    告聯絡購買安非他命事宜？有前後不一之情形存在，認為證
    人丁○○上開陳述不可採云云。然而核對證人丁○○於警訊
    及偵審中歷次之陳述，關於被告如何與證人連絡、於何時何
    地交付安非他命等重要情節，相互勾稽，均大致相符，雖然
    就遭查獲當日所持有安非他命之來源、使用那一支電話與被
    告聯絡，或有參差不一之情形，然觀察其陳述關於交付安非
    他命之基本事實，則並無何瑕疵矛盾可言，是證人丁○○就
    細節所述，縱有不同，乃屬常情，尚不能據此即論證人丁○○之證詞不可採。而證人丁○○於本案審理行交互詰問後亦
    證稱被告確有販賣安非他命之情事，足認證人丁○○上開證
    述，應屬實在而堪採信。至於被告另舉證人即桃園少年輔育
    院訓導員甲○○欲證明其與證人丁○○於感化院期間確有過
    節等情，惟證人甲○○於審理中證稱：伊查閱過輔育院的紀
    錄，被告與證人丁○○於感化院期間並無打架或吵架之紀錄
    ，伊不記得丁○○曾向伊投訴過被告等語（見本院卷第一一
    一頁之九十四年一月三日審判筆錄），即依證人甲○○上開
    證詞，亦不足以證明證人丁○○與被告之間確有重大仇隙，
    而使證人丁○○有誣指被告販賣毒品之動機存在，是證人甲○○之證述，顯然不能作為有利被告認定之依據，附此敘明
    。
  (三)販賣毒品罪，並不以販入後復行賣出為構成要件，祇須意圖
    營利而購入毒品或賣出毒品，有一於此，其犯罪即完成。另
    所謂「意圖」，即犯罪之目的，原則上不以發生特定結果為
    必要，即祇須有營利之意圖為己足，不以買賤賣貴而從中取
    利為必要，末按一般民眾普遍認知毒品之非法交易，政府一
    向查禁森嚴，且重罰不寬貸，衡諸常情，倘非有利可圖絕無
    平白甘冒被重罰高度風險之理，從而，舉凡其有償交易，除
    足反證其確另基於某種非圖利本意之關係外，通常尚難因無
    法查悉其賣出之差價，而諉無營利之意思，或阻卻販賣犯行
    之追訴（最高法院八十七年台上字第三一六四號判決參照）
    ；且販賣安非他命等毒品之行為，無一定之公定價格，每次
    買賣之價格亦各有差異，隨供需雙方之資力或關係之深淺或
    需求之數量、貨源之充裕與否、販賣者對於資金之需求如何
    即殷切與否，以及政府查緝之態度，進而為各種之風險評估
    ，而有各種不同之標準，並非一成不變。販賣者從各種『價
    差』或係『量差』中謀取利潤方式，或有差異，然其所圖利
    益之非法販賣行為目的，則屬相同，並無二致。本案被告丙○○雖矢口否認販賣第二級毒品之行為，至無從認定渠實際
    獲利如何，然據證人丁○○上開證述，已購買四次，時間非
    短，且證人丁○○亦明確指陳購入安非他命一包五百元，並
    非無償，被告共售出四包之安非他命，從而，被告確有因販
    賣第二級毒品而從中牟取利益，故其有營利犯意甚明。
  (四)綜上事證，堪認被告丙○○確有連續意圖營利販賣第二級毒
    品安非他命犯行，事證明確，被告之犯行已經可以認定，應
    依法論罪科刑。
二、核被告販賣安非他命以圖利之行為，係犯毒品危害防制條例
    第四條第二項販賣第二級毒品罪。其販賣毒品安非他命前持
    有毒品安非他命之低度行為，為販賣之高度行為所吸收，不
    另論罪。被告多次販賣第二級毒品犯行，時間緊接、方法相
    同，觸犯構成要件相同之罪名，顯係基於概括犯意為之，應
    依刑法第五十六條規定，論以一罪，並加重其刑，因無期徒
    刑不得加重，僅就有期徒刑及罰金部分加重其刑。爰審酌被
    告之犯罪之動機、目的、手段、所生危害及犯罪之態度等一
    切情狀，對被告量處如主文所示之刑。販賣第二級毒品安非
    他命所得四千元沒收（依證人丁○○所述，被告共販賣安非
    他命四次，每次一小包，每包五百元），如全部或一部不能
    沒收時，以其財產抵償之。另扣案安非他命一小包（驗餘淨
    重０點二八公克）、吸食器一組，據被告供稱係其施用安非
    他命所用之物，且有本院九十三年度桃簡字第六九九號刑事
    簡易判決一份在卷可按，核與
    本件販賣毒品無關，自無從於本案宣告沒收，併予敘明。
據上論斷，應依刑事訴訟法第二百九十九條第一項前段，毒品危
害防制條例第四條第二項、第十九條第一項，刑法第十一條、第
五十六條，判決如主文。
本院經檢察官陳志全到庭執行職務。
中　　華　　民　　國　　94　　年　　1 　　月　　20　　日
                  臺灣桃園地方法院刑事第七庭
                      審判長法  官  孫惠琳
                            法  官  賴淑美
                            法　官　劉為丕
上正本證明與原本無異。
如不服本判決，應於判決送達後10日內向本院提出上訴狀（應附
繕本），上訴於臺灣高等法院。
                            書記官  方秀貞
中　　華　　民　　國　　94　　年　　1 　　月　　21　　日
附錄本案論罪科刑法條：
毒品危害防制條例第4條
製造、運輸、販賣第一級毒品者，處死刑或無期徒刑；處無期徒
刑者，得併科新臺幣一千萬元以下罰金。
製造、運輸、販賣第二級毒品者，處無期徒刑或七年以上有期徒
刑，得併科新臺幣七百萬元以下罰金。
製造、運輸、販賣第三級毒品者，處五年以上有期徒刑，得併科
新臺幣五百萬元以下罰金。
製造、運輸、販賣第四級毒品者，處三年以上十年以下有期徒刑
，得併科新臺幣三百萬元以下罰金。
製造、運輸、販賣專供製造或施用毒品之器具者，處一年以上七
年以下有期徒刑，得併科新臺幣一百萬元以下罰金。
前五項之未遂犯罰之。
